fi: Avausmekanismi: Poljin; Vipu; Painike; Muu
sv: Öppningsmekanism: Fotpedal; Spak; Tryckknapp; Övrigt
ru: Механизм открытия: Ножная педаль; Рычаг; Кнопочный; Другой
nb: Åpningsmekanisme: Fotpedal; Spak; Trykknapp; Annet
vi: Cơ chế mở: Bàn đạp chân; Đòn bẩy; Nút ấn; Khác
pt-BR: Mecanismos de abertura: Pedal; Alavanca; Botão-pressão; Outro
th: กลไกการเปิด: แป้นเหยียบ; คันโยก; ปุ่มกด; อื่นๆ
zh-TW: 開啟機制: 腳踏板; 槓桿; 按鈕開關; 其他
da: Åbningsmekanisme: Fodpedal; Håndtag; Trykknap; Andet
es: Mecanismo de apertura: Pedal; Palanca; Pulsador; Otros
bg-BG: Механизъм за отваряне: Педал за крака; Лост; Бутон за натискане; Други
hu: Nyitó mechanizmus: Lábpedál; Kar; Nyomógomb; Egyéb
nl: Openingsmechanisme: Voetpedaal; Hendel; Drukknop; Andere
fr: Mécanisme d’ouverture: Pédale; Levier; Bouton Push; Autre
en: Opening mechanism: Foot pedal; Lever; Push-button; Other
sk-SK: Otvárací mechanizmus: Nožný pedál; Páka; Tlačidlo; Iné
sl-SI: Odpiralni mehanizem: Nožni pedal; Vzvod; Pritisni gumb; Drugo
ro-RO: Mecanism de deschidere: Pedală de picior; Manetă; Buton; Altele
tr: Açma Mekanizması: Ayak pedalı; Kaldıraç; Düğme; Diğer
cs: Mechanizmus otevírání: Nožní pedál; Páčka; Tlačítko; Jiné
de: Öffnungsmechanismus: Fußpedal; Hebel; Druckknopf; Sonstiges
it: Meccanismo di apertura: Pedale; Leva; Pulsante; Altro
pl: Mechanizm otwierania: Pedał; Dźwignia; Przycisk; Inne
lt-LT: Atidarymo mechanizmas: Kojos pedalas; Svirtis; Paspaudžiamas mygtukas; Kita
hr-HR: Mehanizam otvaranja: Nožna pedala; Poluga; Gumb; Ostalo
ja: 開閉機構: フットペダル; レバー; プッシュボタン; その他
zh-CN: 打开机制: 脚踏板; 摇杆; 按钮; 其他
pt-PT: Mecanismo de abertura: Pedal; Alavanca; Tecla de pressão; Outro
el: Μηχανισμός ανοίγματος: Πεντάλ ποδιού; Μοχλός; Πιεστικό πλήκτρο; Άλλο
ko: 열기 메커니즘: 발 페달; 레버; 푸시 버튼; 기타